【裁判字號】    95,簡上,153
【裁判日期】    950901
【裁判案由】    返還押租金等
【裁判全文】
臺灣板橋地方法院民事判決             95年度簡上字第153號
上  訴  人  甲○○
訴訟代理人  宋國城律師
被 上 訴人  乙○○
上列當事人間請求返還押租金等事件，上訴人對於中華民國95年
8 月31日臺灣板橋地方法院三重簡易庭94年度重簡字第1143號第
一審判決提起上訴，上訴人聲請就假執行部分先為辯論，經本院
於95年8 月31日言詞辯論終結，判決如下：
    主  文
上訴駁回。
原判決所命之給付，如上訴人於執行標的物拍定、變賣或物之交
付前以新台幣肆拾陸萬捌仟壹佰陸拾壹元為被上訴人預供擔保後
，得免為假執行。
    事實及理由
一、上訴人主張：伊於原審時未為聲明如受不利判決，願供擔保
    免為假執行，然被上訴人現已依原審所宣告之假執行查封伊
    所有之不動產（鈞院95執字第21726 號強制執行事件），若
    不停止執行，於本案訴訟終了，恐有難以回復之損害，為此
    請求廢棄原判決關於假執行宣告之裁判。爰聲明：(一)原判決
    關於假執行宣告之裁判廢棄。(二)上開廢棄部分，被上訴人在
    第一審假執行之聲請駁回。(三)若受不利判決，願供擔保請准
    宣告免為假執行。
二、被上訴人則以：上訴人於原審並未為聲明如受不利判決願供
    擔保免為假執行，則原審為上訴人不利判決時，並未同時諭
    知得預供擔保，免為假執行，並無違誤之處，被上訴人不同
    意上訴人就原審宣告假執行之部分之上訴等語，資為抗辯。
    並聲明：上訴駁回。
三、按「下列各款之判決，法院應依職權宣告假執行：一本於被
    告認諾所為之判決。二命履行扶養義務之判決。但以起訴前
    最近6 個月份及訴訟中履行期已到者為限。三就第427 條第
    1 項至第4 項訴訟適用簡易程序所為被告敗訴之判決。四（
    刪除）五所命給付之金額或價額未逾新臺幣50萬元之判決。
    」民事訴訟法第389 條第1 項定有明文。本件被上訴人請求
    上訴人給付有理由之部分，係因適用簡易程序所為被告（即
    上訴人）敗訴之判決，依上開規定，法院應依職權宣告假執
    行，故原審依職權為假執行之宣告，即無不合，上訴人就假
    執行部分之上訴，為無理由，應予駁回。
四、次按法院得依聲請於執行標的物拍定、變賣或物之交付前，
    宣告被告預供擔保，而免為假執行；又第二審法院應依聲請
    ，就關於假執行之上訴，先為辯論及判決，民事訴訟法第39
    2條第2、3項、第455條、第436條之1第 3項分別定有明文。
    本件被上訴人既陳明以願以新台幣468,161 元為被上訴人預
    供擔保後，請求免為假執行，本院審酌認核屬適當，於法並
    無不合，爰酌定如主文所示之擔保金額，准許之。
五、據上論結，本件假執行之上訴為無理由，爰依民事訴訟法第
    436 條之1 第3 項、第455 條、第449 條第1 項、第463 條
    、第392 條，判決如主文。
中    華    民    國    95    年    9     月    1     日
                  民事第一庭    審判長法  官  李世貴
                                      法  官  楊千儀
                                      法  官  陳翠琪
以上正本證明與原本無異
不得上訴
中    華    民    國    95    年    9     月    1     日
                                      書記官  李瑞芝


司法院資訊處製作；財團法人民間司法改革基金會備份。
